臺灣臺北地方法院民事裁定
111年度家聲字第206號
聲  請  人  華南商業銀行股份有限公司

法定代理人  黃俊智  
非訟代理人  劉名峰  
上列聲請人請求閱卷事件，本院裁定如下：
    主  文
准許聲請人閱覽本院九十五年度繼字第二七二、二八二號拋棄繼
承事件民事卷宗內除拋棄繼承聲請人林佳駿、林佳儀、林佳鈺、
林進輝、林進德、林進陽、林正順、林秀真、林楊秋子等人之生
日及身分證統一編號等以外之卷證資料，但不得散布，或為非正
當目的使用。
    理  由
按當事人得向法院書記官聲請閱覽、抄錄或攝影卷內文書，或
  預納費用聲請付與繕本、影本或節本。第三人經當事人同意或
  釋明有法律上之利害關係，而為前項之聲請者，應經法院裁定
  許可。卷內文書涉及當事人或第三人隱私或業務秘密，如准許
  前二項之聲請，有致其受重大損害之虞者，法院得依聲請或依
  職權裁定不予准許或限制前二項之行為，民事訴訟法第242條
  第1、2、3項定有明文。上開規定依家事事件法第97條、非訟
  事件法第48條規定，於家事非訟事件準用之。
聲請意旨略以：被繼承人林正銓前向聲請人申貸小額循環信用
  貸款，並依約持有聲請人所發行之現金卡，已提領借貸款項。
  聲請人為林正銓之債權人，嗣林正銓於民國95年1月22日死亡
  ，現尚欠本金新臺幣(下同)96,933元及利息、貸款手續費用，
  被繼承人死亡後，其繼承人已向本院聲請拋棄繼承，並經本院
  分別以95年度繼字第272、282號（下稱系爭卷宗）准予備查在
  案，因欲瞭解上開案件相關資料，爰聲請閱覽系爭卷宗等語。
經查，聲請人主張之上開事實，業據提出小額循環信用貸款契
  約書影本、交易紀錄表、除戶謄本、本院家事法庭111年11月1
  0日北院忠家靜95年度繼字第272號函等件為證(見本院卷第5至
  11頁、第15頁)，堪認聲請人已釋明與上開事件有法律上之利
  害關係。茲被繼承人林正銓往生後，其繼承人林佳駿、林佳儀
  、林佳鈺、林進輝、林進德、林進陽、林正順、林秀真、林楊
  秋子等人向本院聲明拋棄繼承權，並經本院以95年度繼字第27
  2、282號准予備查在案，聲請人為了解相關情形，自有閱卷之
  必要，惟聲明拋棄繼承人林佳駿、林佳儀、林佳鈺、林進輝、
  林進德、林進陽、林正順、林秀真、林楊秋子等人原提出之戶
  籍謄本以及於拋棄繼承呈報狀所記載有關生日及身分證統一編
  號等個人資料部分，均係供本院認定其是否為被繼承人之合法
  繼承人之用，不但與債權債務不生任何關係，且事涉其個人身
  分資料之隱私，茲為防止因個人資料外流而可能造成其他損害
  ，故本院認為該聲明拋棄繼承權之繼承人林佳駿、林佳儀、林
  佳鈺、林進輝、林進德、林進陽、林正順、林秀真、林楊秋子
  之生日及身分證統一編號部分不得給予閱覽。除此之外，本件
  聲請人之聲請，衡諸首揭規定並無不合，應予准許，並依職權
  諭知聲請人取得該卷內文書後，不得散布或為其他非正當目的
  之使用。
爰依首揭規定，裁定如主文。
中　　華　　民　　國　　111　 年　　11　　月　　28 　 日
                  家事法庭    法    官    蘇珍芬
以上正本係照原本作成。
如不服本裁定應於送達後10日內向本院提出抗告狀，並繳納抗告
費新臺幣1,000元。
                              書 記 官    羅  蓉
中　　華　　民　　國　　111 　年　　11　　月　　28　　日